【裁判字號】    97,易,3547
【裁判日期】    970926
【裁判案由】    竊盜
【裁判全文】
臺灣臺中地方法院刑事判決              97年度易字第3547號
公  訴  人  臺灣臺中地方法院檢察署檢察官
被      告  丙○○
                    （另案在臺灣臺中看守所羈押中）
上列被告因竊盜案件，經檢察官提起公訴（97年度偵字第9875號
），被告就被訴事實為有罪之陳述，經本院裁定進行簡式審判程
序，並判決如下：
    主  文
丙○○攜帶兇器、踰越牆垣、毀壞門扇竊盜，累犯，處有期徒刑
柒月。
    犯  罪  事  實
一、丙○○曾於民國94年間因違反動產擔保交易法案件，經臺灣
    南投地方法院以94年度投刑簡字第600 號判決判處有期徒刑
    3 月確定，於96年1 月26日縮刑期滿執行完畢。猶不知悔改
    ，竟基於意圖為自己不法所有之犯意，於97年1 月11日下午
    某時，攜帶客觀上對人之生命、身體構成威脅而具危險性之
    美工刀1 把，前往臺台中市○區○○路一段150 巷4 號乙○
    ○之住處外，翻越具有防閑作用之圍牆，繼而破壞後方木門
    ，致使木門喪失防閑之功能後，侵入乙○○之住宅，隨即以
    前開美工刀拆卸該住宅鋁窗之鋁條（價值新臺幣2,000 元）
    ，得手後旋即離去。嗣經警據報前往蒐證採集窗戶玻璃上之
    指紋，經送請鑑驗結果發現與丙○○留存之指紋相符，始查
    獲上情。
二、案經臺中警察局第一分局報請臺中地方法院檢察署檢察官偵
    查起訴。
    理  由
一、本件被告丙○○所犯係死刑、無期徒刑、最輕本刑為3 年以
    上有期徒刑以外之罪，其於本院準備程序中就被訴事實為有
    罪之陳述，經告知簡式審判程序之旨，並聽取公訴人及被告
    之意見後，裁定改行簡式審判程序。
二、上揭犯罪事實，業據被告丙○○於本院準備程序及審理中坦
    承不諱，並供稱：伊攀越過圍牆再破壞後門進入，並以自備
    之美工刀卸取鋁窗之鋁條，得手後，再由後門離去等語（見
    本院卷第10頁反面、第13頁），核與證人乙○○於警詢中指
    訴情節（見警卷第1 至2 頁），大致相符，且臺中市警察局
    第一分局員警於乙○○住處窗戶玻璃所採集之指紋，經送鑑
    定結果與被告指紋相符等情，有臺中市警察局第一分局現場
    勘查報告書、現場採證照片13幀及內政部警察署刑事警察局
    97年2 月18日刑紋字第0970021928號鑑驗書1 紙附卷可參（
    見警卷第6 至12頁）。是依上開卷附之各項文書、證物等補
    強證據，已足資擔保被告於本院審理中所為之上開任意性自
    白之真實性，堪信為真實。本件事證明確，被告犯行，堪予
    認定。
三、按刑法第321 條第1 項第2 款所謂之牆垣，係指用土磚作成
    者，包括住宅或建築物之牆壁，及圍繞房屋或其庭院土地之
    圍牆。再刑法第321 條第1 項第3 款之攜帶兇器竊盜罪，係
    以行為人攜帶兇器為其加重要件，此所謂兇器，其種類並無
    限制，凡客觀上足對人之生命、身體、安全構成威脅，具有
    危險性即已足，並不以攜帶之初有行兇之意圖為必要（最高
    法院79年臺上字第5253號判例可資參照）。查本件被告持以
    拆卸上址鋁窗之鋁條而竊取得手之美工刀1 把，雖未扣案，
    然眾所皆知美工刀係屬外觀質地堅硬之金屬製品，且被告持
    之足以拆卸被害人乙○○所有之鋁窗上之鋁條，是該物品，
    顯然客觀上足對人之生命、身體、安全構成威脅，具有危險
    性，可供兇器使用，屬刑法第321 條第1 項第3 款所稱之兇
    器無誤。是被告攜帶兇器美工刀1 把，踰越牆垣，撬壞後門
    進入被害人乙○○上址住處，以美工刀拆卸鋁窗之鋁條而竊
    取之，所為係犯刑法第321 條第1 項第2 款、第3 款之攜帶
    兇器、踰越牆垣、毀壞門扇竊盜罪（起訴書雖記載被告係犯
    刑法第320 條第1 項之普通竊盜罪，惟公訴人於本院審理時
    已當庭變更起訴法條為同法第321 條第1 項第2 款、第3 款
    之攜帶兇器毀越牆垣門扇竊盜罪，本院自無庸再變更起訴法
    條，附此敘明）。又被告前因違反動產擔保交易法案件，經
    臺灣南投地方法院以94年度投刑簡字第600 號判決判處有期
    徒刑3 月確定，於96年1 月26日縮刑期滿執行完畢等情，有
    臺灣高等法院被告前案紀錄表1 份在卷可按，其於有期徒刑
    執行完畢後，5 年以內故意再犯有期徒刑以上之罪，構成累
    犯，應依刑法第47條第1 項之規定加重其刑。爰審酌被告年
    值青壯，身心健全，不思循正當途徑賺取財物，為逞私慾，
    竟攜帶兇器並踰越牆垣毀壞門扇竊取他人財物，惡性非輕，
    惟念其犯後坦承犯行，犯罪後態度尚佳，所竊得財物價值非
    鉅，且雖持客觀上可供兇器用之美工刀行竊，然並未對於他
    人之安全造成實際傷害等一切情狀，量處如主文之刑，以資
    儆懲。至於供犯罪所用之美工刀1 把並未扣案，顯已滅失，
    為免將來執行沒收之困難，爰不另為宣告沒收。
據上論斷，應依刑事訴訟法第284 條之1 、第273 條之1 第1 項
、第299 條第1 項前段，刑法第321 條第1 項第2 款、第3 款、
第47條第1 項，判決如主文。
本案經檢察官甲○○到庭執行職務。
中    華    民    國    97    年    9    月    26    日
                  刑事第十七庭  法  官  廖純卿
上正本證明與原本無異。
如不服本判決，應於收受送達後10日內向本院提出上訴書狀（應
敘述具體理由並附繕本）。
上訴書狀如未敘述理由，應於上訴期間屆滿後20日內補提理由書
於本院。
                                書記官  童秉三
中    華    民    國    97    年    9    月    26   日
附錄論罪科刑法條
刑法第321條第1項
犯竊盜罪而有左列情形之一者，處6 月以上、5 年以下有期徒刑
：
一、於夜間侵入住宅或有人居住之建築物、船艦或隱匿其內而犯
之者。
二、毀越門扇、牆垣或其他安全設備而犯之者。
三、攜帶兇器而犯之者。
四、結夥三人以上而犯之者。
五、乘火災、水災或其他災害之際而犯之者。
六、在車站或埠頭而犯之者。
前項之未遂犯罰之。
上正本證明與原本無異。
如不服本判決，應於收受送達後10日內向本院提出上訴書狀（應
敘述具體理由並附繕本）。
上訴書狀如未敘述理由，應於上訴期間屆滿後20日內補提理由書
於本院。


司法院資訊處製作；財團法人民間司法改革基金會備份。
